【裁判字號】    89,抗,115
【裁判日期】    891130
【裁判案由】    沒入保證金
【裁判全文】
臺灣高等法院高雄分院刑事裁定              八十九年度抗字第一一五號
    抗 告 人
    即受刑人  甲○○
    抗 告 人
    即具保人  乙○○
右列抗告人等因沒入保證金案件，不服臺灣屏東地方法院中華民國八十九年九月十九
日裁定（八十九年度聲字第九九四號），提起抗告，本院裁定如左：
      主      文
原裁定撤銷，發回臺灣屏東地方法院。
      理      由
一、抗告意旨略以：本件抗告人甲○○前具狀以已聲請再審為由，向執行檢察官聲請
    停止執行，檢察署函覆不予准許，但並未再重新指定應到案執行期日，僅記載『
    請速到案執行』，致使抗告人無所適從，不知應何時到案，且在收到法院駁回再
    審裁定後，亦於八十九年九月二十二日主動具狀聲請檢察官定期執行，並經通知
    八十九年十月三日應到案執行，抗告人在該期間出入家門及立法院，未曾遭受拘
    提，並無逃匿情事，從而原審裁定准予沒入聲請人所具保之保證金為有違誤。爰
    提起抗告云云。
二、按具保之被告逃匿者，應命具保人繳納指定之保證金額，並沒入之，保證金已繳
    納者，沒入之，刑事訴訟法第一百十八條第一項定有明文。本件原裁定以受刑人
    甲○○前經臺灣屏東地方法院檢察署指定保證金額新台幣壹佰伍拾萬元，由具保
    人乙○○繳納現金後，已將受刑人釋放，茲以該被告逃匿，自應將原繳納上開保
    證金沒入之，固非無見。
三、惟查，檢察官第一次傳喚受刑人甲○○應於八十九年七月二十五日到案執行，受
    刑人具狀聲請停止執行，檢察官雖於八十九年七月二十七日函覆所請礙難准許，
    但未另行指定受刑人應到案執行日期，僅通知「請速到案執行」，有該通知函影
    本附卷可憑。檢察官准駁之通知既已逾原應到案執行日期，復未另行指定到案日
    期，檢察署之通知上所稱「請速到案執行」，其真意究何所指？又，檢察官依刑
    事訴訟法第四百六十九條之規定簽發拘票拘提受刑人甲○○，屏東縣警察局里港
    分局函覆稱：「經按址多次前往拘提，未遇。」，致未拘提到案。惟此「未遇」
    之事實真相如何，是否即指逃匿？凡此均攸關本案保證金得否沒入，自應查明。
    抗告人執此而指摘原裁定不當，尚非全然無理由，應將原裁定撤銷，並為顧及當
    事人之審級利益，爰發回原審法院詳查後，更為適法之裁定。
四、據上論結，應依刑事訴訟法第四百十三條前段，裁定如主文。
中    華    民    國        八十九      年     十一     月     三十     日
                              臺灣高等法院高雄分院刑事第二庭
                                  審判長法官  曾永宗
                                        法官  陳中和
                                        法官  邱永貴
右正本證明與原本無異。
如不服本裁定應於送達後五日內向本院提出抗告狀。
                                      書記官  周能智
中    華    民    國        八十九      年     十二     月      四      日
                                                                      Ｈ


司法院資訊處製作；財團法人民間司法改革基金會備份。
